【裁判字號】    92,易,951
【裁判日期】    920729
【裁判案由】    妨害公務
【裁判全文】
臺灣高雄地方法院刑事判決                          九十二年度易字第九五一號
    公  訴  人  臺灣高雄地方法院檢察署檢察官
    被      告  丁○○
右列被告因妨害公務等案件，經檢察官提起公訴（九十二年度偵緝字第五四號），本
院判決如左：
    主  文
丁○○無罪。
    理  由
一、公訴意旨略以：丁○○係負責案外人戴順雄所有位於高雄市○○區○○路二三四
    巷十七號建築物之興建及銷售之人，興建過程中因有損及鄰房甲○所有房屋之情
    事，經甲○向本院聲請對丁○○所興建之上揭建築物為假扣押，並經本院核准在
    案。嗣於民國九十一年五月十三日十三時三十分許，本院民事執行處執行人員至
    前揭建築物張貼查封標示，並於完成查封之行為後離去，詎丁○○為避免該查封
    之標示影響上揭房屋之銷售，竟將該查封之標示撕下並揉成一團，再放進口袋後
    帶走。因認被告丁○○涉有刑法第一百三十九條妨害公務罪嫌。
二、本件公訴人認被告丁○○涉有前開犯行，係以告發人甲○指訴綦詳，核與證人丙○○、乙○○證述情節相符，復有照片二幀在卷可憑，被告犯行足堪認定為其所
    憑之論據。
三、按犯罪事實應依證據認定之，無證據不得推定其犯罪事實；又不能證明被告犯罪
    者，應諭知無罪之判決。刑事訴訟法第一百五十四條及第三百零一條第一項前段
    分別定有明文。又按而所謂認定犯罪事實之證據，係指足以認定被告確有犯罪行
    為之積極證據而言，該項證據自須適合於被告犯罪事實認定，始得採為斷罪資料
    ；苟未能發現相當證據，或證據不足以證明，自不能以推測或擬制之方法，以為
    裁判基礎。最高法院著有二十九年度上字第三一０五號及四十年度台上字第八六
    號判例可資參照。
四、訊據被告丁○○堅決否認其事，辯稱：我沒有撕毀封條等語。經查：
  (一)證人乙○○於本院審理時結證稱：「（法官問：九十一年五月十三日十三時三十
    分許，在高雄市○○區○○路二三四巷十七號，證人是否在場？現場狀況如何？
    ）我在場，我是律師事務所的助理，甲○先生委託我們律師去辦假扣押，律師是
    朱立人律師，朱律師當天有事情，他委託我當天在場，我當天沒有看到被告撕毀
    封條將封條帶走，我離開的時候，封條不見了，當時我看的是一個人把封條撕掉
    ，但我不知道他是誰，丙○○告訴我那個撕封條的人是『戴順雄』不是丁○○，
    我只是遠遠看到，我沒有看的很清楚，當時執行處的書記官已經走了，書記官走
    了三、四分鐘後，就有人開車過來，一名男子開車到現場，下車就將封條撕走。
    」等語（詳見本院九十二年七月十五日審判筆錄），是依證人乙○○前開證述，
    撕毀封條之人並非被告丁○○。
  (二)告發人甲○自承當時不在場（詳見九十二年度偵緝字第五四號偵查卷第十四頁反
    面），是不能以其指述作為認定被告犯罪之依據。
  (三)又按證人於審判外之陳述，除法律有規定者外，不得做為證據。刑事訴訟法第一
    百五十九條定有明文。證人丙○○雖於警詢時及偵查中指稱是被告丁○○撕毀封
    條，惟本院三次通知證人丙○○，其均未到場，本院將證人丙○○於偵查中之筆
    錄提示予證人乙○○，證人乙○○亦堅稱當時丙○○確實是指稱撕毀封條之人案
    外人「戴順雄」而非被告丁○○，是證人丙○○於警詢及偵查中所為不利於被告
    之陳述，依前揭法律規定，不得採為認定被告犯行之證據。
  (四)依公訴人所提出之現場照片二幀內容所示，並無被告之身影，亦無其他證據顯示
    被告確有撕毀封條犯行。
  (五)本院依職權調閱本院九十一年度執全字第一三００號及九十二年度全字第二四二
    九號民事執行卷，亦無任何證據證明被告確有公訴人所指之犯行。
  (六)此外，公訴人亦未提出其他證據證明被告有何妨害公務犯行，揆諸前揭法律規定
    及判例意旨，即屬不能證明被告犯罪，依法應諭知無罪之判決。
據上論斷，依刑事訴訟法第三百零一條第一項，判決如主文。
本案經檢察官陳登燦到庭執行職務。
中      華      民      國    九十二    年      七      月    二十九    日
                                  臺灣高雄地方法院刑事第四庭
                                      法  官  陳業鑫
右正本證明與原本無異。
如不服本判決，應於送達後十日內，向本院提出上訴狀。
                                      書記官  陳素徵
中      華      民      國    九十二    年      七      月    二十九    日


司法院資訊處製作；財團法人民間司法改革基金會備份。
